# 资产负债表中的货币资金是否一定和现金流量表中期末现金及现金等价物余额相等？

提问人：zsyrogers 时间：2011-01-25 19:28:23
如题所示！我的问题是其他货币资金中的履约保函是否包括在现金流量表的现金及现金等价物余额中？ 还是说看期限的，超过 3 个月就不放入现金及现金等价物，没超过就放入？

回答人：chenyiwei
资产负债表上的货币资金中，被冻结、查封、作为保证或质押，或者因为其他情况导致其用途受到限制，不能随时不受限制地用于支付用途的，均不属于现金流量表上的“现金”。所以现金流量表上的“现金”是小于或等于资产负债表所示的货币资金。

回答人：chenyiwei
回复 地板 puxiaoda 的帖子我个人理解也可以作为现金等价物。但没有作过这方面实务，请有这方面实务经验的网友指正，谢谢。